臺灣高等法院刑事判決　　　　　　　100年度上訴字第2299號
上　訴　人
即　被　告　謝政成
上列上訴人因毒品危害防制條例案件，不服臺灣士林地方法院
100年度審訴字第268號，中華民國100年5月31日第一審判決（起
訴案號：臺灣士林地方法院檢察署100年度撤緩毒偵字第6號、第
8號），提起上訴，本院判決如下：
    主  文
上訴駁回。
    理  由
一、按不服地方法院之第一審判決而上訴者，應向管轄第二審之
    高等法院為之。上訴書狀應敘述具體理由。第二審法院認為
    上訴書狀未敘述理由或上訴有第362條前段之情形者，應以
    判決駁回之。刑事訴訟法第361條第1項、第2項、第367條前
    段，分別定有明文。而所謂具體理由，必係依據卷內既有訴
    訟資料或提出新事證，指摘或表明第一審判決有何採證認事
    、用法或量刑等足以影響判決本旨之不當或違法，而構成應
    予撤銷之具體事由，始克當之；倘僅泛言原判決認定事實錯
    誤、違背法令、量刑失之過重或輕縱，而未依上揭意旨指出
    具體事由，或形式上雖已指出具體事由，然該事由縱使屬實
    ，亦不足以認為原判決有何不當或違法者，皆難謂係具體理
    由，俾與第二審上訴制度旨在請求第二審法院撤銷、變更第
    一審不當或違法之判決，以實現個案救濟之立法目的相契合
    ，並節制濫行上訴（最高法院97年度台上字第892號裁判意
    旨參照）。
二、本件上訴人即被告謝政成不服原審判決，提起上訴，上訴狀
    理由略以：原判決認定伊具有病患性犯人之特質，又坦承犯
    行，並以第57條量處主文所示應執行之刑，申言之，原判決
    並無審酌公平裁量、公平正義之量刑；又觀察其他個案，有
    施用第一級、第二級毒品部分，分別均僅判處有期徒刑3月
    ，原判決量刑實屬過重，不符合比例原則，伊實難甘服，懇
    請鈞院撤銷原判決，另為適當之量刑，為此提起上訴云云。
    經查：原審認定被告於民國99年6月9日某時許，在臺北市士
    林區○○○路○段220巷10號之「簡單生活會館」第302號房
    內，有施用第一級毒品海洛因之犯行1次；另於99年6月9日
    晚間10時許，在同上址有施用第二級毒品甲基安非他命之犯
    行1次，而認被告所為係犯毒品危害防制條例第10條第1項之
    施用第一級毒品罪、同條第2項之施用第二級毒品罪，並認
    其係受有期徒刑之執行完畢後，5年內故意再犯本件之累犯
    ，均應加重其刑，復審酌刑法第57條所列各項情狀及被告曾
    經觀察、勒戒及強制戒治，仍無法戒除毒癮，可認被告具有
    「病患性犯人」之特質，又被告犯後於本院審理時均已坦承
    犯行、態度尚稱良好，並其生活狀況、智識程度等一切情狀
    ，就被告所犯之施用第一級毒品罪及施用第二級毒品罪，分
    別量處有期徒刑8月、6月，並定應執行有期徒刑11月，復諭
    知扣案之第二級毒品甲基安非他命（驗餘淨重2.04公克）依
    法宣告沒收銷毀及包裝袋4個、吸食器1組、塑膠鏟管2支及
    電子磅秤1臺均依法宣告沒收等，均已詳敘其所憑證據、認
    定理由及量刑依據。從形式上觀察，原判決並無認定事實錯
    誤、量刑瑕疵或違背法令之情形。又關於刑之量定，係實體
    法上賦予法院得為自由裁量之事項，倘其量刑已以行為人之
    行為罪責為基礎，並斟酌刑法第57條各款所列情狀，在法定
    刑度內，酌量科刑，如無偏執一端，致明顯失出失入情形，
    上級審法院即不得單就量刑部分遽指為不當或違法。被告上
    訴意旨雖以其他個案就施用第一級、第二級毒品罪部分均分
    別僅判處有期徒刑3月，原審量刑過重為由請求從輕量刑云
    云。惟查：被告前因施用第一級毒品案件，經臺灣士林地方
    法院判處有期徒刑7月確定；又因施用第二級毒品案件，分
    別經臺灣士林地方法院判處有期徒刑3月、3月、5月確定，
    仍無法戒絕其毒癮，又再犯本案施用第一級、第二級毒品罪
    ，原審斟酌全案情節及刑法第57條各款所列量刑事由，就被
    告所犯本案施用第一級毒品罪量處有期徒刑8月，所犯之施
    用第二級毒品罪量處有期徒刑6月，定應執行有期徒刑11月
    之刑，尚難認有過重情事。上訴意旨徒以無關之他案指摘原
    審量刑過重，惟未具體指摘原判決有何違法或不當，構成應
    予撤銷之理由，亦未表明原判決之量刑有何輕重失衡、濫用
    裁量權或不適用法則之情形，構成應予撤銷之具體理由，已
    難謂提出合於刑事訴訟法第361條第1項規定之具體理由。
三、綜上，本件上訴未依法記載上訴之「具體理由」，其上訴顯
    屬違背法律上之程式，爰不經言詞辯論，逕予駁回。
據上論結，應依刑事訴訟法第367條前段、第372條，判決如主文
。
中    華    民    國   100    年    8     月    8     日
                  刑事第四庭審判長法  官  陳玉雲
                                  法  官  邱滋杉
                                  法  官  孫惠琳
以上正本證明與原本無異。
如不服本判決，應於收受送達後十日內向本院提出上訴書狀，其
未敘述上訴之理由者並得於提起上訴後十日內向本院補提理由書
（均須按他造當事人之人數附繕本）。「切勿逕送上級法院」。
                                  書記官  潘文賢
中    華    民    國   100    年    8     月    10    日